---
output: pdf_document
---

\center

### Uniwersytet im. Adama Mickiewicza w Poznaniu
### Wydział Matematyki i Informatyki
### Kierunek: Analiza i przetwarzanie danych

\vspace{20pt}

### Jakub Zawlocki
### nr albumu: ******

\vspace{100pt}


# Projekt SQL - linie lotnicze

\vspace{100pt}

## Projekt przygotowany w ramach przedmiotu: \newline 
## *Wprowadzenie do baz danych*


\vspace{50pt}

### 21.05.2022
### Poznań

\pagebreak


```{r setup, include=FALSE}
knitr::opts_chunk$set(echo = TRUE)
```



```{r connection_to_database, include=FALSE}
library('DBI')
library('tinytex')

con <- dbConnect(RPostgres::Postgres(),
                 dbname = "dwbd_flights",
                 host = "psql.wmi.amu.edu.pl",
                 user = rstudioapi::askForPassword("Database user"),
                 password = rstudioapi::askForPassword("Database password")
                 )
```

Odpowiedzi na zadania:

### 1. Jakie było średnie opóźnienie przylotu?

```{sql connection=con}
SELECT AVG(arr_delay_new) AS "avg_delay"
FROM "Flight_delays";
```



### 2. Jakie było maksymalne opóźnienie przylotu?

```{sql connection=con}
SELECT MAX(arr_delay_new) AS "max_delay"
FROM "Flight_delays"
```



### 3. Który lot miał największe opóźnienie przylotu?

```{sql connection=con}
SELECT carrier, origin_city_name, dest_city_name, fl_date, arr_delay_new
FROM "Flight_delays"
WHERE arr_delay_new IS NOT NULL
ORDER BY arr_delay_new DESC
LIMIT 1;
```



### 4. Które dni tygodnia są najgorsze do podróżowania?

```{sql connection=con}
SELECT
    CASE day_of_week
        WHEN '1' THEN 'Monday'
        WHEN '2' THEN 'Tuesday'
        WHEN '3' THEN 'Wednesday'
        WHEN '4' THEN 'Thursday'
        WHEN '5' THEN 'Friday'
        WHEN '6' THEN 'Saturday'
        WHEN '7' THEN 'Sunday'
    END AS "weekday_name", AVG(arr_delay_new) AS "avg_delay"
FROM "Flight_delays"
GROUP BY weekday_name
ORDER BY avg_delay DESC;
```



### 5. Które linie lotnicze latające z San Francisco (SFO) mają najmniejsze opóźnienia lotu?

```{sql connection=con}
SELECT a.airline_name, AVG(arr_delay_new) AS "avg_delay"
FROM "Airlines" A INNER JOIN "Flight_delays" F ON a.airline_id = f.airline_id
GROUP BY a.airline_name, f.origin
HAVING origin = 'SFO'
ORDER BY avg_delay DESC;
```



### 6. Jaka czesc linii lotniczych ma regularne opoznienia?

```{sql connection=con}
SELECT CAST(count(airline_name) AS FLOAT)/12 AS late_proportion
FROM "Airlines" 
WHERE airline_id IN (SELECT airline_id 
                     FROM "Flight_delays" 
                     GROUP BY airline_id 
                     HAVING avg(arr_delay) > 10
                     OR avg(dep_delay) > 10);
```



### 7. Jak opoznienia wylotow wplywaja na opoznienia przylotow?

```{sql connection=con}
SELECT corr(dep_delay_new, arr_delay_new) AS Pearsons_r
FROM "Flight_delays";
```



### 9. Które linie lotnicze latają zarówno na trasie SFO --> PDF (Portland), jak i SFO --> EUG (Eugene)?

```{sql connection=con}
SELECT a.airline_name
FROM "Airlines" A INNER JOIN "Flight_delays" F ON a.airline_id = f.airline_id
WHERE origin = 'SFO' AND dest = 'PDX'
INTERSECT 
SELECT a.airline_name
FROM "Airlines" A INNER JOIN "Flight_delays" F ON a.airline_id = f.airline_id
WHERE origin = 'SFO' AND dest = 'EUG';
```



### 10. Jak najszybciej dostać się z Chicago do Stanfordu, zakładając wylot po 14:00 czasu lokalnego?

```{sql connection=con}
SELECT DISTINCT origin, dest, AVG(arr_delay_new) AS "avg_delay"
FROM "Flight_delays"
WHERE (origin = 'MDW' OR origin = 'ORD') AND (dest = 'SFO' OR dest = 'SJC' OR dest = 'OAK') 
AND crs_dep_time > 1400
GROUP BY dest, origin
ORDER BY "avg_delay" DESC;
```